臺灣臺北地方法院刑事判決　　　　　 　93年度交易字第367號
　　公　訴　人　　臺灣臺北地方法院檢察署檢察官
　　被　　　告　　乙○○
　　選任辯護人　　謝政達律師
上列被告因公共危險等案件，經檢察官聲請以簡易判決處刑（93
年度偵字第13214 號），本院台北簡易庭受理後（受理案號為93
年度北交簡字第1807號），認不宜逕以簡易判決處刑，移送前來
，本院適用通常訴訟程序判決如下：
    主    文
乙○○對於公務員依法執行職務時，施強暴，處有期徒刑陸月，
如易科罰金，以佰元折算壹日。又服用酒類，不能安全駕駛動
力交通工具而駕駛，處有期徒刑月，如易科罰金，以佰元折
算壹日。應執行有期徒刑捌月，如易科罰金，以佰元折算壹日
。緩刑貳年。
    犯罪事實
一、乙○○於民國93年7 月19日晚間7 時許，在臺北市○○區○
    ○路2 段212 號珍膳園餐廳內飲用酒類葡萄酒2 杯後，已達
    於反應較慢、感覺減低、思考改變、個性行為改變並影響駕
    駛而不能安全駕駛動力交通工具之狀態後，仍於同日晚間9
    時許，騎乘其所有車號ＢＨＮ─480 號重型機車，欲返回其
    位於臺北市萬華區住處，迨同日晚間9 時40分許，途經臺北
    市○○區○○路2 段160 號前時，因其已因飲酒而陷於不能
    安全駕駛之狀態而不慎撞及停置於路邊，范姜榮銘所有之車
    牌號碼ＡＦ─53612 號自用小客車，造成該車左前門及左後
    門因被撞凹陷，經臺北市政府警察局中正第二分局（以下稱
    中正二分局）員警甲○○、葉樺林據報到場處理時，甲○○
    發覺乙○○滿口酒氣，遂要求對乙○○測試其飲酒後吐氣所
    含酒精成份，惟乙○○拒絕接受，嗣員警甲○○欲依道路交
    通管理處罰條例第35條第4 項規定強制將乙○○帶至醫院實
    施抽血檢測時，乙○○竟以揮拳毆打警員甲○○之強暴方式
    ，阻止甲○○將其帶往醫院實施酒測，而使甲○○受有前胸
    瘀傷5 乘3 公分及左手背擦傷0.5 乘0.3 公分等傷害（傷害
    部分尚未據告訴）。嗣經中正二分局廈門派出所（下稱廈門
    派出所）指派執勤員警至現場支援，將乙○○依法逮捕，並
    帶回廈門派出所，於同日22時49分許，對乙○○測試其飲酒
    後吐氣所含酒精成份，發現其呼氣所含酒精濃度高達每公升
    0. 87 毫克，始知上情。
二、案經中正二分局移送台北地方法院檢察署檢察官聲請以簡易
    判決處刑，本院台北簡易庭受理後，認不宜逕以簡易判決處
    刑，移送前來，由本院改依通常程序審理。
    理    由
一、上揭犯罪事實一之部分中關於被告於前述時間服用酒類，並
    已達於不能安全駕駛動力交通工具之狀態後而仍駕駛上開車
    號機車在道路上行駛，嗣因其發生前述道路事故，經警到場
    處理，並由警測試其飲酒後吐氣所含酒精成份，發現其吐氣
    所含酒精成份每公升已達0.87毫克等事實，業據被告於本院
    審理時供承不諱（本院93年12月16日審判筆錄參照），而被
    告為警測試之吐氣所含酒精成份為0.87毫克乙節，有酒精測
    試單1 紙在卷足憑（偵查卷第19頁參照）。又被告因酒醉騎
    乘機車造成范姜榮銘所有自用小客車毀損，亦有中正二分局
    道路交通事故調查報告表、談話紀錄表、補充資料表等在卷
    足憑（偵查卷第20頁至第21頁、第23頁至第25頁參照）。按
    行為人飲酒後如其呼氣酒精濃度達於每公升0.75毫克時，即
    有反應較慢、感覺減低、思考改變、個性行為改變並影響駕
    駛中度之中毒症狀，此有行政院國軍退除役官兵輔導委員會
    台北榮民總醫院（以下稱台北榮民總醫院）88年8 月5 日（
    88）北總內字第26868 號函1 紙附卷可稽，且行為人飲酒後
    其呼氣中酒精濃度如已達於每公升0.85毫克，其肇事率為一
    般未飲酒者之50倍，此亦有中央警察大學交通學系暨交通管
    理研究所教授蔡志中之研究報告1 紙附本院卷可憑，故被告
    經警測試其呼氣酒精成份為0.87毫克，依照台北榮民總醫院
    上開函文及前揭學者之研究，當已達到服用酒類後不能安全
    駕駛動力交通工具之狀態，是依(1)前述酒精測試單、(2)交通
    事故調查報告表、談話紀錄表、補充資料表、(3)台北榮民總
    醫院上開函文及(4)前揭學者之研究報告等補強證據已足資擔
    保被告於本院審理中就此部分事實所為上開任意性自白具有
    相當程度之真實性，而得使本院確信被告前述自白之犯罪事
    實確屬真實，從而依刑事訴訟法第156 條第1 項「被告之自
    白，非出於強暴、脅迫、利誘、詐欺、違法羈押或其他不正
    之方法，且與事實相符者，得為證據。」及第2 項「被告之
    自白，不得作為有罪判決之唯一證據，仍應調查其他必要之
    證據，以察其是否與事實相符。」規定，本院自得依被告前
    述自白及各該補強證據認定被告確有為前述犯行，本件此部
    分之事證明確，被告此部分之犯行堪以認定。
二、上揭犯罪事實一之部分中，關於被告有於前述時地拒絕員警
    將其帶往醫院實施抽血酒精濃度測試，並對於依法執行職務
    之員警甲○○施以強暴，使員警甲○○受有前開傷害等事實
    ，亦業據被告於檢察官偵查及於本院審理時供承不諱（偵查
    卷第42頁至第44頁訊問筆錄及本院前開期日審判筆錄參照）
    ，核與員警甲○○於警訊、檢察事務官偵查時就此部分所供
    述之情節相符（偵查卷第13頁偵訊筆錄、第43頁詢問筆錄參
    照），並有記載甲○○受有前開傷害之台北市立和平醫院所
    出具之診斷證明書1 紙附卷可稽（偵查卷第9 頁參照），復
    有記載本件被告妨害公務發生經過，由員警甲○○出具之報
    告書1 份在卷可稽（偵查卷第12頁參照），是依(一)員警甲○
    ○之供述、(二)記載員警甲○○受有前開傷害之診斷證明書，
    及(三)前述員警甲○○出具之報告書等補強證據已足資擔保被
    告於檢察官偵查及於本院審理中就此部犯罪事實所為上開任
    意性自白具有相當程度之真實性，而得使本院確信被告前述
    自白之犯罪事實確屬真實，從而依前揭刑事訴訟法第156 條
    第1 項、第2 項規定，本院自得依被告前述自白及各該補強
    證據認定被告有為此部分犯行，本件事證明確，被告此部分
    之犯行亦堪以認定。
三、按被告乙○○服用酒類，不能安全駕駛動力交通工具而駕駛
    之行為，核係犯刑法第185 條之3 之服用酒類，不能安全駕
    駛動力交通工具而駕駛罪；至被告乙○○拒絕員警將其帶往
    往醫院實施抽血酒精濃度測試，而對於依法執行職務之公務
    員所為之強暴行為，核係犯刑法第135 條第1 項之妨害公務
    罪。被告所犯上開2 罪，犯意各別，構成要件互異，應分論
    併罰。爰審酌被告其犯罪動機、手段、犯後所造成之損害，
    暨其犯後尚能坦承犯行，犯後態度良好且依照檢察官之要求
    ，捐款新台幣200,000 元予公益團體（前揭本院審判筆錄及
    卷附財團法人創世社會福利基金會收據、謝卡參照）等一切
    情狀，本院認全程到庭實行公訴之檢察官於本院審理時，向
    本院對被告分別就其所犯公共危險罪部分具體求處有期徒刑
    3 月，妨害公務罪部分具體求處有期徒刑6 月，要與被告之
    犯行相當，爰依檢察官之具體求刑，對被告各量處如主文所
    示之刑，並均諭知易科罰金之折算標準，併依刑法第51條第
    5 款規定合併定其應執行之刑及諭知易科罰金之折算標準。
    末查被告前未曾受有期徒刑以上刑之宣告，此有卷附台灣高
    等法院被告全國前案紀錄表可按，本次因一時失慮而罹刑章
    ，經此偵審程序，當知所警惕，信無再犯之虞，本院綜核各
    情認上開刑之宣告，已足策其自新，因認所宣告之刑，以暫
    不執行為適當，併諭知被告緩刑2年，以啟自新。
據上論斷，應依刑事訴訟法第452 條、第299 第1 項前段，刑法
第135 條第1 項、第185 條之3 、第41條第1 項前段、第2 項、
第51條第5 款、第74條第1 款，罰金罰鍰提高標準條例第1 條前
段、第2條，判決如主文。
本案經檢察官陳舒怡到庭執行職務。
中　　華　　民　　國　　94　　年　　1 　　月　　11　　日
                  刑事第九庭審判長法  官  葉建廷
                                  法  官  林怡秀
                                  法  官  葉珊谷
以上正本證明與原本無異。
檢察官、被告如不服本判決，應於判決送達後10日內，向本院提
出上訴狀（被害人甲○○如不服本判決，應向檢察官提出聲請，
由檢察官斟酌是否提起上訴，不得直接向本院提起上訴，且上訴
期間之計算，係以檢察官收受本判決之時間為準，並非以被害人
收受本判決之時間為準）。
                                  書記官  顏淑華
中　　華　　民　　國　　94　　年　　1 　　月　　11　　日
附錄本案論罪科刑法條全文：
中華民國刑法第135條：
對於公務員依法執行職務時，施強暴脅迫者，處三年以下有期徒
刑、拘役或三百元以下罰金。
意圖使公務員執行一定之職務或妨害其依法執行一定之職務或使
公務員辭職，而施強暴脅迫者，亦同。
犯前二項之罪，因而致公務員於死者，處無期徒刑或七年以上有
期徒刑；致重傷者，處三年以上、十年以下有期徒刑。
中華民國刑法第185條之3：
服用毒品、麻醉藥品、酒類或其他相類之物，不能安全駕駛動力
交通工具而駕駛者，處一年以下有期徒刑、拘役或三萬元以下罰
金。
